【裁判字號】    97,訴,3621
【裁判日期】    970924
【裁判案由】    毒品危害防制條例
【裁判全文】
臺灣板橋地方法院刑事判決              97年度訴字第3621號
公  訴  人  臺灣板橋地方法院檢察署檢察官
被      告  甲○○
                    （另案於臺灣臺北監獄臺北分監執行中）
上列被告因違反毒品危害防制條例案件，經檢察官提起公訴（97
年度毒偵字第5481號），被告於準備程序進行中就被訴事實為有
罪之陳述，本院合議裁定由受命法官獨任進行簡式審判程序並判
決如下：
    主  文
甲○○施用第一級毒品，累犯，處有期徒刑捌月，扣案之海洛因
壹包（驗餘淨重零點柒貳伍公克）沒收銷燬之；又施用第二級毒
品，累犯，處有期徒刑陸月；應執行有期徒刑壹年，扣案之海洛
因壹包（驗餘淨重零點柒貳伍公克）沒收銷燬之。
    事  實
一、甲○○前於民國89年間因施用毒品案件，經本院以89年度毒
    聲字第6891號裁定送觀察、勒戒後，認無繼續施用毒品之傾
    向，於89年12月22日執行完畢釋放，並由臺灣板橋地方法院
    檢察署檢察官於89年12月22日以89年度毒偵字第6674號處分
    不起訴確定；又於90年間因施用毒品案件，經本院以90年度
    毒聲字第1683號裁定送觀察、勒戒後，認無繼續施用毒品之
    傾向，於90年5 月2 日執行完畢釋放，並由同署檢察官於90
    年5 月2 日，以90年度毒偵字第1796號處分不起訴確定；復
    因於90年至94年間施用毒品案件，經臺灣高等法院以94年度
    上易字第2293號判決處有期徒刑7 月確定；另因竊盜案件經
    本院以94年度易字第611 號判決處有期徒刑1 年確定；上揭
    末兩案之罪刑，嗣經臺灣高等法院以95年度聲字第984 號裁
    定應執行有期徒刑1 年6 月確定，於95年12月27日假釋出監
    ，於96年3 月19日假釋期滿，以已執行完畢論；再於96年間
    因施用毒品案件，經本院以96年度簡字第5518號判決處有期
    徒刑5 月確定（現在執行中）。詎甲○○不知悔改，基於施
    用第二級毒品甲基安非他命之犯意，於97年6 月20日20、21
    時許，在臺北縣三重市○○街某朋友住處，以將甲基安非他
    命置於玻璃球（未扣案）內以火燒烤成煙霧狀後吸食之方法
    ，施用甲基安非他命1 次；復另行起意，基於施用第一級毒
    品海洛因之犯意，於97年6 月21日21時許，在臺北縣三重市
    ○○街附近，以將海洛因摻入香菸內點火吸食之方法，施用
    海洛因1次；嗣於97年6月22日1時15分許，在臺北縣蘆洲市
    ○○街115號前，甲○○因另案遭通緝而為警查獲，並扣得
    海洛因1包（原淨重0.727公克，嗣送鑑定時取樣0.002 公克
    ，驗餘淨重0.725公克）。
二、案經臺北縣政府警察局三重分局報請臺灣板橋地方法院檢察
    署檢察官偵查起訴。
    理  由
一、按「除被告所犯為死刑、無期徒刑、最輕本刑為三年以上有
    期徒刑之罪或高等法院管轄第一審案件者外，於前條第一項
    程序進行中，被告先就被訴事實為有罪之陳述時，審判長得
    告知被告簡式審判程序之旨，並聽取當事人、代理人、辯護
    人及輔佐人之意見後，裁定進行簡式審判程序。」刑事訴訟
    法第273 條之1 第1 項定有明文。本件被告所犯毒品危害防
    制條例第10條第1 項及第2 項之施用第一級毒品罪及施用第
    二級毒品罪，非屬最輕本刑為3 年以上有期徒刑之罪，且被
    告於本院97年9 月10日準備程序進行中，已就被訴之事實為
    有罪之陳述，經法官告知被告簡式審判程序之旨後，被告及
    公訴人均同意改依簡式審判程序審理，本院合議庭乃依上揭
    規定，裁定本件由受命法官獨任進行簡式審判程序，合先敘
    明。
二、上揭事實，業據被告甲○○於本院準備程序及審理時自白不
    諱，且被告於97年6 月22日為警查獲後所採集之尿液檢體，
    經臺灣檢驗科技股份有限公司以氣相層析質譜儀法鑑定結果
    ，呈嗎啡及甲基安非他命陽性反應（按施用海洛因後係以嗎
    啡之型態自尿液中排出），有臺北縣政府警察局三重分局查
    獲毒品案件被移送者姓名、代碼對照表（尿液檢體編號：C0
    000000）及上開公司出具之濫用藥物檢驗報告（報告日期：
    2008/07/04，報告編號：CH/2008/60523） 各1 份在卷可稽
    （見偵卷第18、37頁），又警方查獲被告所持有之白色粉末
    1 包，經交通部民用航空局航空醫務中心鑑定結果，含海洛
    因成分，原淨重0.727 公克，取樣0.002 公克用罄，驗餘淨
    重0.725 公克，亦有該中心97年7 月9 日航藥鑑字第097349
    0 號毒品鑑定書1 紙附卷可憑，堪認被告之自白與事實相符
    。本案事證明確，被告之犯行洵堪認定。
二、按海洛因係毒品危害防制條例第2 條第2 項第1 款規定之第
    一級毒品，甲基安非他命係同條例第2 條第2 項第2 款規定
    之第二級毒品，依該條例第10條第1 項規定：「施用第一級
    毒品者，處六月以上五年以下有期徒刑」、第2 項規定：「
    施用第二級毒品者，處三年以下有期徒刑」，又同條例第23
    條第2 項復規定：「觀察、勒戒或強制戒治執行完畢釋放後
    ，五年內再犯第十條之罪者，應依法追訴或裁定交付審理。
    」。本件被告有事實欄所載曾因施用毒品案件，先後經觀察
    勒戒執行完畢、法院判處罪刑確定等紀錄，有臺灣高等法院
    被告全國前案紀錄表在卷可考，其於5 年內再施用海洛因及
    甲基安非他命，應依上揭規定追訴處罰。核被告施用海洛因
    之行為，係犯毒品危害防制條例第10條第1 項之施用第一級
    毒品罪；被告施用甲基安非他命之行為，係犯同條例第10條
    第2 項之施用第二級毒品罪；被告施用前後持有海洛因、甲
    基安非他命之低度行為，分別為施用之高度行為所吸收，不
    另論罪。被告所犯上開2 罪，犯意各別，行為互殊，犯罪之
    構成要件亦不相同，應分論併罰。又被告於本院審理時已詳
    細陳明其施用海洛因、甲基安非他命之犯罪時間、地點及方
    法，俱如上述，起訴書略載為被告於97年6 月21日21時許，
    在臺北縣三重市○○街附近施用海洛因，及於97年6 月22日
    為警採尿時回溯96小時內某時許，在不詳地點，施用甲基安
    非他命云云，容有未當，應予更正。末查被告有事實欄所載
    曾受有期徒刑執行完畢之紀錄，有臺灣高等法院被告前案紀
    錄表1 份在卷可考，其於有期徒刑執行完畢後5 年以內故意
    再犯本件法定刑為有期徒刑之上揭2 罪，均為累犯，均應依
    法加重其刑。爰審酌被告之素行不良，其迭次因施用毒品經
    觀察勒戒、法院判刑，仍不知戒除施用毒品之惡習，顯見其
    自制力薄弱，惟其施用毒品之犯行係戕害自身健康，對社會
    治安危害非鉅，暨其犯罪之動機、目的、手段、犯後坦承犯
    行、態度尚稱良好等一切情狀，分別量處如主文所示之刑，
    並依法定其應執行之刑。扣案之海洛因1 包（淨餘淨重0.72
    5 公克），係當場查獲之毒品，且海洛因難以與其包裝袋完
    全析離，如將包裝袋內之海洛因傾倒釋出後，該包裝袋仍會
    有微量毒品成分殘留（參考法務部調查局94年4 月12日調科
    壹字第09400114740 號函），因此扣案之海洛因1 包（驗餘
    淨重0.725 公克），應依毒品危害防制條例第18條第1 項前
    段規定宣告沒收銷燬之。
據上論斷，應依刑事訴訟法第273 條之1 第1 項、第299 條第1
項前段，毒品危害防制條例第10條第1 項、第2 項、第18條第1
項前段，刑法第11條前段、第47條第1 項、第51條第5 款，判決
如主文。
本案經檢察官張慶林到庭執行職務。
中    華    民    國    97    年    9     月    24    日
                  刑事第四庭  法  官   樊季康
以上正本證明與原本無異
如不服本判決應於送達後10日內向本院提出上訴狀
                              書記官   陳秀慧
中    華    民    國    97    年    10    月    3     日
附錄本案論罪科刑法條全文：
毒品危害防制條例第10條
施用第一級毒品者，處 6 月以上 5 年以下有期徒刑。
施用第二級毒品者，處 3 年以下有期徒刑。


司法院資訊處製作；財團法人民間司法改革基金會備份。
